【裁判字號】    95,訴,476
【裁判日期】    950425
【裁判案由】    毒品危害防制條例等
【裁判全文】
臺灣桃園地方法院刑事判決               95年度訴字第476號
公  訴  人  臺灣桃園地方法院檢察署檢察官
被      告  甲○○○  ○○  ○.
                    41歲民.
                      GOPE.
                    （
指定辯護人  公設辯護人  楊晴翔
上列被告因毒品危害防制條例等案件，經檢察官提起公訴（94年
度偵字第22361 號），本院判決如下：
    主  文
甲○○○  ○○  ○○○（中文姓名黃亞林）共同運輸第三級毒
品，處有期徒刑陸年。並於刑之執行完畢或赦免後，驅逐出境。
扣案之第三級毒品愷他命（驗餘淨重合計貳仟零壹點肆壹公克，
包裝塑膠袋重合計壹佰參拾參點伍肆公克）、女用束褲參件、膠
帶參捆，均沒收。
    事    實
一、WONG AH LUM （中文姓名黃亞林）為馬來西亞人。其因在馬
    來西亞生活困頓，積欠他人債務無力償還，亟思至臺灣打工
    賺錢，於民國94年12月初受1 位姓名年籍不詳綽號「荷蘭仔
    」之荷蘭籍成年華裔男子之邀，該名華裔男子要求WONG AH
    LUM 自馬來西亞攜帶愷他命入境臺灣，允諾事成後即給付WO
    NG AH LUM 美金2500元之酬勞，WONG AH LUM 明知愷他命為
    毒品危害防制條例所規定之第三級毒品，不得製造、運輸、
    販賣或轉讓，亦屬懲治走私條例所規定未經許可不得私運來
    臺之管制進出口物品，因貪圖小利，竟仍與該名綽號「荷蘭
    仔」華裔成年男子共同基於運輸第三級毒品愷他命來臺之犯
    意聯絡，由該名華裔男子於94年12月20日中午12時許，在馬
    來西亞吉隆坡市之某飯店內，由「荷蘭仔」交付黃亞林第三
    級毒品愷他命8 包（毛重合計2138公克，淨重合計2001.57
    公克，取樣0.16公克鑑驗用罄，純度約94.5％，驗餘淨重20
    01.41 公克，包裝塑膠袋重合計133.54公克），並在「荷蘭
    仔」之協助下，黃亞林先穿上「荷蘭仔」所有之女用束褲2
    件，又將上開愷他命8 包塞入臀部、腰部、腹部後，穿上「
    荷蘭仔」所有之女用束褲1 件，復以「荷蘭仔」所有之黃色
    膠帶纏繞臀部、腰部、腹部固定，再穿上長褲，以外露之襯
    衫下擺遮掩，「荷蘭仔」同時再向WONG AH LUM 表示至臺灣
    後會有人主動聯絡，事成後會給付黃亞林美金2500元之酬勞
    。嗣黃亞林於同日自馬來西亞搭乘中華航空公司編號CI656
    號班機來台，而於同日20時30分許，在位於桃園縣之中正國
    際機場第一航廈入境通關時，即遭台北關稅局會同內政部警
    政署航空警察局所屬司法警察共同檢查而當場查獲，並扣得
    WONG AH LUM 所攜帶之上開愷他命、女用束褲3 件及綑綁毒
    品用之膠帶3 捆。
二、案經內政部警政署航空警察局移送臺灣桃園地方法院檢察署
    檢察官偵查起訴。
    理    由
一、上開事實迭據被告WONG AH LUM 於檢察官偵訊、本院審理時
    坦承綦詳，並有財政部臺北關稅局94年12月20日北稽檢移字
    第0940100340號函、扣押貨物、運輸工具收據及搜索筆錄、
    旅客入出境紀錄查詢各1 紙、蒐證照片12幀在卷可稽，並有
    女用束褲3 件、綑綁毒品用之膠帶3 捆扣案可佐。扣案之白
    色晶體物8 包經送內政部警政署刑事警察局檢驗，含包裝袋
    毛重合計2138公克，淨重合計2001.57 公克，取樣0.16公克
    鑑驗用罄，純度約94.5％，驗餘淨重2001.41 公克，檢出第
    三級毒品愷他命成分，包裝塑膠袋重合計133.54公克，有該
    局94年12月12日刑鑑字第094019 7296 號鑑定書1 紙在卷可
    參，足認被告之自白確與事實相符，堪以採信。本件罪證明
    確，被告犯行足堪認定，應予依法論科。
二、按愷他命（Ketamine）係毒品危害防制條例第2 條第2 項第
    3 款規定之第三級毒品，並為行政院依據懲治走私條例第2
    條第4 項授權公告之「懲治走私條例公告管制物品項目及其
    數額」甲項管制進出口物品第4 款所列之毒品，不得運輸亦
    不得私運進口。被告自馬來西亞私運管制進出口之第三級毒
    品愷他命入境臺灣，核其所為，係犯毒品危害防制條例第4
    條第3 項之運輸第三級毒品罪及懲治走私條例第2 條第1 項
    之私運管制物品進口罪。被告持有愷他命之低度行為，為運
    輸之高度行為所吸收，不另論罪。被告與姓名年籍不詳之綽
    號「荷蘭仔」荷蘭籍華裔成年男子間，就上開運輸毒品之犯
    行有犯意聯絡與行為分擔，應論以共同正犯。又被告以1 私
    運行為同時觸犯前開2 罪名，為想像競合犯，應從一重之運
    輸第三級毒品罪處斷。爰審酌被告不思毒品對他人身體健康
    及社會治安危害至深且鉅，竟運輸毒品入境，所輸入之毒品
    為數頗鉅，惟於運輸入境即被查獲，對社會尚未發生具體危
    害，且犯後大致坦承犯行等一切情狀，量處如主文所示之刑
    ，以資懲儆。又被告屬馬來西亞國籍，為外國人，在我國犯
    罪而受本件有期徒刑以上刑之宣告，本院認於刑之執行完畢
    或赦免後，有強制其出境之必要，爰依刑法第95條之規定，
    併為驅逐出境之諭知。
四、沒收部分：
  (一)查93年1 月9 日修正施行之毒品危害防制條例第18條第1 項
    增列查獲之第三、四級毒品及製造或施用毒品之器具，無正
    當理由擅自持有者，均予沒入銷燬之規定，而同條例第19條
    則未修正；且修正後毒品危害防制條例第11 條 之1 規定，
    第三級毒品若有正當理由得以持有，故第三級毒品非屬絕對
    禁止持有之違禁物；而同條例就無正當理由而擅自持有第三
    級毒品者，並無科處刑罰之規定，依同條例第18條第1 項前
    段規定，無正當理由而擅自持有第三級毒品，該查獲之第三
    級毒品，由查獲之機關依法為沒入銷燬之，而非由法院宣告
    沒收銷燬之。本件扣案之第三級毒品愷他命（毛重合計2138
    公克，淨重合計2001.57 公克，取樣0.16公克鑑驗用罄，純
    度約94.5％，驗餘淨重2001.41 公克，含包裝袋重合計133.
    54公克），雖屬第三級毒品，惟依上開說明，依法自不得宣
    告沒收銷燬之，然扣案之第三級毒品愷他命既係共犯即華裔
    男子所有且為被告本件運輸第三級毒品愷他命所用之物，故
    應依毒品危害防制條例第19條第1 項前段之規定，予以宣告
    沒收，至刑事警察局取樣之愷他命0.16公克，因業已鑑驗用
    罄，已如前述，自無庸諭知沒收銷燬。扣案之女用束褲3件
    及膠帶3 捆，係綽號「荷蘭仔」之成年男子所有，均供渠等
    用以運輸本件扣案愷他命所用之物，本於共同正犯責任共同
    之原則，亦應均依毒品危害防制條例第19條第1 項規定宣告
    沒收。
  (二)至於被告因本件犯罪所可獲得之美金2500元之酬勞，因被告
    甫入境即遭查獲，依其與該名綽號「荷蘭仔」成年男子之約
    定並無從獲得此一酬勞，且依現存證據亦不足證明被告已有
    所得，自不得宣告沒收，附此敘明。
  (三)再者，毒品危害防制條例第19條第1 項所稱「供犯罪所用或
    因犯罪所得之財物，均沒收之」，必於犯同條例第4 條至第
    9 條、第12條、第13條或第14條第1 項、第2 項之罪有直接
    關係為限，被告往返臺灣、馬來西亞之間所使用機票、食宿
    費用，顯係被告必要之交通、食宿支出，非直接供運輸毒品
    之用，亦非運輸毒品所得之對價，難認與運輸毒品有直接關
    係，不在毒品危害防制條例第19條第1 項所規定宣告沒收之
    列，附此敘明。
據上論斷，應依刑事訴訟法第299 條第1 項前段，毒品危害防制
條例第4 條第3 項、第19條第1 項前段，懲治走私條例第2 條第
1 項、第11條，刑法第11條、第28條、第55條、第95條，判決如
主文。
本案經檢察官廖先志到庭執行職務。
中    華    民    國    95    年    4     月    25    日
                  刑事第十二庭審判長法  官  游紅桃
                                    法  官  王美玲
                                    法  官  黃永定
以上正本證明與原本無異。
如不服本判決，應於送達後10日內，向本院提出上訴狀。
                                    書記官  施春祝
中    華    民    國    95    年    4     月    25    日
附本件論罪科刑依據之法條：
毒品危害防制條例第4 條、懲治走私條例第2 條第1 項
毒品危害防制條例第4 條
製造、運輸、販賣第一級毒品者，處死刑或無期徒刑；處無期徒
刑者，得併科新臺幣一千萬元以下罰金。
製造、運輸、販賣第二級毒品者，處無期徒刑或七年以上有期徒
刑，得併科新臺幣七百萬元以下罰金。
製造、運輸、販賣第三級毒品者，處五年以上有期徒刑，得併科
新臺幣五百萬元以下罰金。
製造、運輸、販賣第四級毒品者，處三年以上十年以下有期徒刑
，得併科新臺幣三百萬元以下罰金。
製造、運輸、販賣專供製造或施用毒品之器具者，處一年以上七
年以下有期徒刑，得併科新臺幣一百萬元以下罰金。
前五項之未遂犯罰之。
懲治走私條例第2條
私運管制物品進口、出口逾公告數額者，處七年以下有期徒刑，
得併科新臺幣三百萬元以下罰金。
以犯前項之罪為常業者，處三年以上十年以下有期徒刑，得併科
新臺幣五百萬元以下罰金。
第一項之未遂犯罰之。
第一項所稱管制物品及其數額，由行政院公告之。


司法院資訊處製作；財團法人民間司法改革基金會備份。
